en: Pool lounger features: Armrests; Built-in cooler; Built-in cup holders; Cooling mesh seat; Foldable design; Headrest pillow; Inflatable footrest; Reclining backrest; Removable canopy; Solar-powered pump; Towable attachment; Waterproof speakers; Other
cs: Vlastnosti bazénového lehátka: Područky; Vestavěný chladicí box; Zabudované držáky nápojů; Lehátko se síťkou; Skládací; Podhlavník; Nafukovací opěrka nohou; Sklopná opěrka zad; Odnímatelná stříška; Solární čerpadlo; Úchyt pro vlečení; Voděodolné reproduktory; Jiné
sk-SK: Funkcie ležadla pri bazéne: Lakťové opierky; Vstavaný chladiaci priestor; Zabudované držiaky pohárov; Chladiace sieťované sedadlo; Skladací dizajn; Opierka hlavy; Nafukovacia opierka na nohy; Polohovateľná opierka chrbta; Odnímateľná strieška; Solárne čerpadlo; Úchyt na ťahanie; Vodotesné reproduktory; Iné
vi: Đặc điểm của ghế thư giãn bên hồ bơi: Tựa tay; Thùng làm mát tích hợp; Giá đựng cốc tích hợp; Ghế lưới làm mát; Thiết kế có thể gập lại; Gối tựa đầu; Gác chân bơm hơi; Tựa lưng nghiêng; Mái che có thể tháo rời; Máy bơm năng lượng mặt trời; Phụ kiện để kéo đi; Loa chống nước; Khác
hr-HR: Značajke ležaljke za bazen: Nasloni za ruke; Ugrađeni hladnjak; Ugrađeni držači za čaše; Rashladno mrežasto sjedalo; Sklopivi dizajn; Jastuk za naslon za glavu; Oslonac za noge na napuhavanje; Pomični naslon; Uklonjivi suncobran; Pumpa na solarni pogon; Vučni priključak; Vodootporni zvučnici; Ostalo
ru: Характеристики кресла для бассейна: Подлокотники; Встроенный охладитель; Встроенные подстаканники; Охлаждающее сетчатое сиденье; Складная конструкция; Подушка для подголовника; Надувная подставка для ног; Откидывающаяся спинка; Съемный навес; Насос на солнечной энергии; Прицепное устройство; Водонепроницаемые колонки; Другое
it: Caratteristiche del lettino da piscina: Con braccioli; Raffreddatore incorporato; Portabicchieri integrati; Sedile in rete di raffreddamento; Design pieghevole; Cuscino poggiatesta; Poggiapiedi gonfiabile; Schienale reclinabile; Canopyrimovibile; Pompa ad energia solare; Attacco trainabile; Altoparlanti impermeabili; Altro
ro-RO: Caracteristici ale șezlongului de piscină: Cotiere; Lădiță frigorifică încorporată; Cu suporturi de pahare încorporate; Scaun cu plasă răcoritoare; Design pliabil; Pernă pentru cap; Suport picioare gonflabil; Spătar culisant; Baldachin detașabil; Pompă cu energie solară; Accesoriu tractabil; Difuzoare rezistente la apă; Altele
lt-LT: Baseino gulto savybės: Porankiai; Įmontuotas aušintuvas; Įmontuoti puodelio laikikliai; Vėsinanti tinklelio sėdynė; Sulankstomas dizainas; Galvos atramos pagalvė; Pripučiama kojų atrama; Atlošiamas atlošas; Nuimama lova su baldakimu; Saulės energija varomas siurblys; Velkamas priedas; Vandeniui atsparūs garsiakalbiai; Kita
tr: Havuz şezlongu özellikleri: Kolçaklı; Dahili soğutucu; Yerleşik bardak tutucu; Serinletici fileli koltuk; Katlanabilir tasarım; Baş dayama yastığı; Şişme ayak dayama; Yatar sırtlık; Çıkarılabilir tente; Güneş enerjili pompa; Çekilebilir bağlantı; Su geçirmez hoparlörler; Diğer
ja: プールラウンジャーの特徴: アームレスト; 内蔵クーラー; 内蔵カップホルダー; 冷却メッシュシート; 折りたたみ式デザイン; ヘッドレスト枕; インフレータブルフットレスト; リクライニングバックレスト; 取り外し可能キャノピー; 太陽光発電ポンプ; 牽引可能アタッチメント; 防水スピーカー; その他
ko: 수영장 선베드 특징: 팔걸이; 내장형 쿨러; 내장 컵 홀더; 쿨링 메쉬 시트; 접이식 디자인; 헤드레스트 필로우; 공기 주입식 발 받침대; 리클라이닝 등받이; 탈착식 캐노피; 태양광 충전 펌프; 견인용 부착 장치; 방수 스피커; 기타
sl-SI: Značilnosti bazenskega ležalnika: Nasloni za roke; Vgrajen hladilnik; Držala za skodelice; Hladilni mrežasti sedež; Zložljiva zasnova; Vzglavnik; Napihljiva opora za noge; Ležeče naslonjalo; Snemljiva Canopy; Črpalka na sončno energijo; Vlečna pritrditev; Vodoodporni zvočniki; Druga
es: Características de la tumbona de piscina: Apoyabrazos; Enfriador incorporado; Portavasos integrado; Asiento de malla refrescante; Diseño plegable; Almohada para reposacabezas; Reposapiés inflable; Respaldo reclinable; Toldo desmontable; Bomba alimentada con energía solar; Colchoneta remolcable; Altavoces impermeables; Otros
sv: Specifikation för pool solstolar: Armstöd; Inbyggd kylare; Inbyggda mugghållare; Kylande nätsäte; Hopfällbar design; Nackstödskudde; Uppblåsbar fotstöd; Lutande ryggstöd; Avtagbart tak ; Soldriven pump; Bogserbart redskap; Vattentäta högtalare; Övrigt
zh-CN: 泳池躺椅功能: 扶手; 内置冷却器; 内置杯架; 凉感网状座椅; 可折叠设计; 头枕; 充气式脚踏; 斜倚靠背; 可拆卸遮阳篷; 太阳能水泵; 可拖曳附件; 防水扬声器; 其他
el: Χαρακτηριστικά ξαπλώστρας πισίνας: Υποβραχιόνια; Ενσωματωμένο ψυγείο; Ενσωματωμένες ποτηροθήκες; Κάθισμα με πλέγμα ψύξης; Πτυσσόμενος σχεδιασμός; Μαξιλάρι προσκέφαλου; Φουσκωτό υποπόδιο; Ανακλινόμενη πλάτη; Αφαιρούμενο Canopy; Αντλία με ηλιακή ενέργεια; Ρυμουλκούμενο εξάρτημα; Αδιάβροχα ηχεία; Άλλο
nb: Funksjoner ved bassengsete: Armlener; Innebygd kjøler; Innebygde koppholdere; Kjølende nettingsete; Sammenleggbar design; Nakkestøttepute; Oppblåsbar fotstøtte; Tilbakelent rygg; Avtakbart tak; Soldrevet pumpe; Slepbart feste; Vanntette høyttalere; Annet
bg-BG: Характеристики на шезлонга за басейн: Подлакътници; Вграден охладител; Вградени поставки за чаши; Охлаждаща мрежеста седалка; Сгъваем дизайн; Възглавница за облегалка за глава; Надуваема поставка за крака; Накланяща се облегалка; Подвижен навес; Соларна помпа; Функция „прикачване за теглене"; Водоустойчиви говорители; Друго
pt-BR: Características da espreguiçadeira de piscina: Apoios de braços; Refrigerador integrado; Porta-copos integrados; Assento refrescante em malha; Estrutura dobrável; Almofada para apoio da cabeça; Apoio inflável para os pés; Encosto reclinável; Cobertura removível; Bomba acionada por energia solar; Acessório para reboque; Alto-falantes à prova d'água; Outro
pl: Funkcje leżaka basenowego: Podłokietniki; Wbudowana lodówka; Wbudowane uchwyty na napoje; Siedzisko z siatki chłodzącej; Składana konstrukcja; Poduszka pod głowę; Nadmuchiwany podnóżek; Regulowane oparcie; Zdejmowany daszek; Pompa zasilana energią słoneczną; Zaczep do holowania; Wodoodporne głośniki; Inne
nl: Kenmerken van zwembadligstoel: Armleuningen; Ingebouwde koelbox; Ingebouwde bekerhouders; Verkoelende mesh-zitting; Opvouwbaar ontwerp; Hoofdsteunkussen; Opblaasbare voetensteun; Verstelbare rugleuning; Afneembare zonnekap; Zonne-energiepomp; Sleepbare bevestiging; Waterdichte luidsprekers; Overig
da: Poolliggestols funktioner: Armlæn; Indbygget køler; Indbyggede kopholdere; Kølende netsæde; Sammenklappeligt design; Hovedstøttepude; Oppustelig fodstøtte; Tilbagelænet ryglæn; Aftagelig baldakin; Soldrevet pumpe; Trækbart redskab; Vandtætte højttalere; Andet
th: คุณสมบัติของเก้าอี้พักผ่อนริมสระว่ายน้ำ: ที่วางแขน; ตู้แช่ในตัว; ที่วางแก้วน้ำในตัว; ที่นั่งตาข่ายเย็น; ดีไซน์แบบพับได้; หมอนรองศีรษะ; ที่วางเท้าแบบเป่าลม; พนักพิงปรับเอนได้; ผ้าคลุมแบบถอดได้; ปั๊มพลังงานแสงอาทิตย์; อุปกรณ์เสริมสำหรับลาก; ลำโพงกันน้ำ; อื่นๆ
fr: Caractéristiques du transat de piscine: Accoudoirs; Glacière intégrée; Porte-gobelets intégrés; Assise en maille rafraîchissante; Conception pliable; Oreiller d’appui-tête; Repose-pieds gonflable; Dossier inclinable; Auvent amovible; Pompe à énergie solaire; Accessoire de remorquage; Haut-parleurs étanches; Autre
fi: Allaslepotuolin ominaisuudet: Käsinojat; Sisäänrakennettu jäähdytin; Sisäänrakennetut mukinpidikkeet; Jäähdyttävä verkkoistuin; Taitettava muotoilu; Niskatukityyny; Ilmatäytteinen jalkatuki; Kallistuva selkänoja; Irrotettava katos; Aurinkoenergialla toimiva pumppu; Hinattava lisälaite; Vedenpitävät kaiuttimet; Muu
pt-PT: Características da espreguiçadeira de piscina: Apoios de braços; Refrigerador embutido; Porta-copos integrados; Assento de malha respirável; Design dobrável; Almofada de apoio de cabeça; Apoio para os pés insuflável; Encosto reclinável; Cobertura amovível; Bomba movida a energia solar; Acessório rebocável; Altifalantes à prova d'água; Outro
zh-TW: 泳池躺椅功能: 扶手; 內建冷卻器; 內建杯架; 涼爽網狀座椅; 折疊式設計; 頭枕; 充氣式腳凳; 斜倚靠背; 可拆卸棚架; 太陽能水泵; 拖曳式附件; 防水喇叭; 其他
de: Eigenschaften der Poolliege: Armlehnen; Eingebauter Kühler; Eingebaute Getränkehalter; Kühlender Netzsitz; Faltbares Design; Kopfstützenkissen; Aufblasbare Fußstütze; Verstellbare Rückenlehne; Abnehmbares Canopy; Solarbetriebene Pumpe; Ziehbarer Anbau; Wasserdichte Lautsprecher; Sonstiges
hu: Medencepihenő jellemzői: Kartámaszok; Beépített hűtő; Beépített pohártartók; Szellőző hálós szék; Összecsukható kialakítás; Fejtámlapárna; Felfújható lábtartó; Dönthető háttámla; Levehető baldachin; Napenergiával működő pumpa; Vontatható tartozék; Vízálló hangszórók; Egyéb